# 请教陈版主以及各位朋友关于合作经营的问题。

提问人：晓哓 时间：2015-10-19 15:58:46
我最近接触到一个合作经营项目的问题，存在一些疑虑，请各位朋友帮忙解疑。 背景：被审单位（以下简称“A公司”）与某医院（以下简称“B医院”）合作建立一个康复医学中心的项目。A公司以项目医疗设备购置资金、项目环境改造资金以及为项目提供的整体方案设计、营销策划、服务作为合作投入，B医院提供康复医疗用房及科室办公设备、医护人力、医疗平台和病人资源作为合作投入。合作期满后，A公司投入的所有设备、环境改造项目的所有权归B医院所有。A公司投入设备和改造环境支出后正式开始营业，每年弥补前一年亏损后可后按比例分红，A公司对该项目无法控制，仅有分红。 背景补充：该项目并入B医院账套内核算，如遇项目外的费用要作为项目费用处理，需经双方同意才可入账；A公司投入的设备在B医院的作为融资租赁固定资产处理，并签订融资租赁协议。每个月月初B医院向A公司提供该项目的收支情况表，每年年底弥补以前年度亏损后盈利分红，分红比例在十年内是波动的，合作项目期前 3 年A公司分红60%，B医院分红40%，第四年-第五年A公司和B医院各分红50%，第六年至第七年A公司分红40%，B医院分红60%，最后三年A公司分红30%，B医院分红70%。无保底收益。如遇亏损年，分红比例不往后递延年份数，即如果第三年亏损，那么第四年弥补亏损后分红按A公司和B医院各50%分红，不按六四比例分。
问题：请问这种项目应该如何做账务处理？谢谢！

回答人：chenyiwei
该项目是否设立法人主体？是否设立单独账套？在谁的主体框架内运作？从这里所述情况看似乎是医院在主导和控制该项目？收益分配机制具体如何？是否约定保底收益？

提问人：晓哓 时间：2015-10-20 09:10:02
陈版主，不好意思，写的过程中忘记了重要信息。 该项目并入B医院账套内核算，如遇项目外的费用要作为项目费用处理，需经双方同意才可入账；A公司投入的设备在B医院的作为融资租赁固定资产处理，并签订融资租赁协议。每个月月初B医院向A公司提供该项目的收支情况表，每年年底弥补以前年度亏损后盈利分红，分红比例在十年内是波动的，合作项目期前 3 年A公司分红60%，B医院分红40%，第四年-第五年A公司和B医院各分红50%，第六年至第七年A公司分红40%，B医院分红60%，最后三年A公司分红30%，B医院分红70%。无保底收益。如遇亏损年，分红比例不往后递延年份数，即如果第三年亏损，那么第四年弥补亏损后分红按A公司和B医院各50%分红，不按六四比例分。

回答人：chenyiwei
这种情况因为收益不固定，资产所有权上的风险和报酬是归属于A公司的，因此应属于经营租赁。所收取的分成款相当于或有租金。